臺灣高等法院高雄分院刑事判決       100年度交上訴字第64號
上  訴  人
即  被  告  莊玉柱
上列上訴人因公共危險案件，不服臺灣高雄地方法院100 年度交
訴字第34號中華民國100年6月21日第一審判決（起訴案號：臺灣
高雄地方法院檢察署100 年度偵字第3763號），提起上訴，本院
判決如下：
     主  文
上訴駁回。
     理  由
一、按不服地方法院之第一審判決而上訴者，應向管轄第二審之
    高等法院為之。上訴書狀應敘述具體理由。上訴書狀未敘述
    上訴理由者，應於上訴期間屆滿後20日內補提理由書於原審
    法院，逾期未補提者，原審法院應定期間先命補正。第二審
    法院認為上訴書狀未敘述理由或 上訴有第362條前段之情形
    者，應以判決駁回之。但其情形可以補正而未經原審法院命
    其補正者，審判長應定期間先命補正。刑事訴訟法第361 條
    、第367 條，分別定有明文。所謂不服第一審判決之具體理
    由，必係依據卷內既有訴訟資料或提出新事證，指摘或表明
    第一審判決有何採證認事、用法或量刑等足以影響判決本旨
    之不當或違法，而構成應予撤銷之具體事由，始克當之（例
    如：依憑證據法則具體指出所採證據何以不具證據能力，或
    依憑卷證資料，明確指出所為證據證明力之判斷如何違背經
    驗、論理法則）；倘僅泛言原判決認定事實錯誤、違背法令
    、量刑失之過重或輕縱，而未依上揭意旨指出具體事由，或
    形式上雖已指出具體事由，然該事由縱使屬實，亦不足以認
    為原判決有何不當或違法者（例如：對不具有調查必要性之
    證據，法院未依聲請調查亦未說明理由，或援用證據不當，
    但除去該證據仍應為同一事實之認定），皆難謂係具體理由
    ，俾與第二審上訴制度旨在請求第二審法院撤銷、變更第一
    審不當或違法之判決，以實現個案救濟之立法目的相契合，
    並節制濫行上訴（最高法院97年度台上字第892 號判決意旨
    參照）。是以上訴人之上訴書狀或補提之上訴理由書，雖有
    敘述上訴理由，惟並未具體敘述第一審判決有上述違法、不
    當情形，即與未敘述具體理由無異，其所為上訴，即不符合
    上訴之法定要件。
二、上訴人即被告莊玉柱經原審論以肇事致人傷害逃逸罪，處有
    期徒刑6 月，之後被告具狀提起上訴，上訴理由略以：被告
    與被害人郭松男相識達一、二十年，被告認為被害人應知被
    告之住處及聯絡方式，故無特意留下聯絡方式予被害人，且
    被告因急欲送兒子上學，在得被害人同意並初步察看被害人
    無外傷之下，被告才離開現場，被告將兒子送抵學校後，確
    實有返回現場，有看到警察，但沒看到被害人，被告前往被
    害人家中關心，不料被害人家中無人，被告再撥打被害人家
    中電話亦無人接聽，原判決認被告係肇事逃逸，與事實不符
    云云。
三、經查，被告莊玉柱犯前述肇事致人傷害逃逸罪，被告上訴意
    旨所指事由業據其於原審法院審理中為相同之辯解，其所辯
    不足採信之理由，已經原判決論述甚詳。被告係就原判決業
    已判斷之事項再事爭執，而非依據卷內訴訟資料提出新證據
    或指摘、表明原判決有何足以影響判決本旨之不當或違法，
    而構成應予撤銷之具體事由，與刑事訴訟法第361 條第2 項
    所稱「具體理由」尚非相當。
四、按之上開規定，被告之上訴顯屬違背法律上之程式，應由本
    院依刑事訴訟法第367 條前段、第372 條規定，不經言詞辯
    論逕行判決如主文。
中    華    民    國  100     年    8     月    10    日
                  刑事第九庭    審判長法  官  莊秋桃
                                      法  官  田平安
                                      法  官  范惠瑩
以上正本證明與原本無異。
如不服本判決應於收受本判決後10日內向本院提出上訴書狀，其
未敘述上訴理由者，並得於提起上訴後10日內向本院補提理由書
狀（均須按他造當事人之人數附繕本）「切勿逕送上級法院」。
中    華    民    國   100    年    8     月    10    日
                                      書記官  戴育婷